臺灣桃園地方法院刑事判決
                                   110年度審易字第1326號
公  訴  人  臺灣桃園地方檢察署檢察官
被      告  蕭英哲


上列被告因竊盜案件，經檢察官提起公訴（110 年度偵字第2302
8號），被告就被訴事實為有罪之陳述，本院裁定進行簡式審判
程序，判決如下：
    主  文
蕭英哲犯踰越安全設備侵入住宅竊盜罪，累犯，處有期徒刑柒月
。
未扣案之犯罪所得新臺幣肆佰元沒收，如全部或一部不能沒收或
不宜執行沒收時，追徵其價額。
    事實及理由
一、本件犯罪事實及證據，除事實部分補充「蕭英哲跨越陳緯誌
    住家外圍籬後進入住宅倉庫內」；證據部分增列「被告蕭英
    哲於本院準備程序及審理中之自白」外，其餘均與臺灣桃園
    地方檢察署檢察官起訴書之記載相同，茲引用如附件。
二、論罪科刑
（一）核被告蕭英哲所為，係犯刑法第321條第1項第1款、第2款
      之踰越安全設備侵入住宅竊盜罪。起訴書雖漏未論及被告
      所為已構成刑法321條第1項第2款之踰越安全設備竊盜罪
      ，然業經公訴檢察官當庭補充更正，本院自得予以審理，
      併此敘明。
（二）被告前因竊盜案件，經臺灣臺中地方法院以107年度易字
      第3232號判決判處有期徒刑5月確定，於民國108年9月10
      日執行完畢，有臺灣高等法院被告前案紀錄表附卷可查，
      其受徒刑之執行完畢，5年以內故意再犯本案為有期徒刑
      以上之罪，為累犯。又司法院大法官於108年2月22日就累
      犯規定是否違憲乙事，作成釋字第775號解釋：「有關累
      犯加重本刑部分，不生違反憲法一行為不二罰原則之問題
      。惟其不分情節，基於累犯者有其特別惡性及對刑罰反應
      力薄弱等立法理由，一律加重最低本刑，於不符合刑法第
      59條所定要件之情形下，致生行為人所受之刑罰超過其所
      應負擔罪責之個案，其人身自由因此遭受過苛之侵害部分
      ，對人民受憲法第8條保障之人身自由所為限制，不符憲
      法罪刑相當原則，牴觸憲法第23條比例原則。」本院審酌
      上開前案與本案為罪質相同之竊盜案件，被告顯未能記取
      前案科刑之教訓謹慎行事，漠視法紀，其對刑罰之反應力
      薄弱，未因此產生警惕作用，仍有應予處罰之惡性，而有
      加重其刑之必要，爰參照上開解釋意旨，依刑法第47條第
      1項規定加重其刑。
（三）爰以行為人之責任為基礎，審酌被告不思以正當方式獲取
      財物，竟圖不勞而獲，恣意為本案加重竊盜之犯行，顯然
      欠缺對他人財產權之尊重，所為實屬不該；惟念及被告犯
      後坦承犯行，犯後態度尚可，衡以被告之犯罪動機、情節
      、所生危害暨其生活及經濟狀況、素行、年紀及智識程度
      等一切情狀，量處如主文所示之刑。
三、按犯罪所得，屬於犯罪行為人者，沒收之；前2 項之沒收，
    於全部或一部不能沒收或不宜執行沒收時，追徵其價額，刑
    法第38條之1 第1 項前段、第3 項分別定有明文。本案被告
    竊得被害人陳緯誌所有之現金新臺幣400元，為被告之犯罪
    所得，且未合法發還被害人，應依上開規定宣告沒收，於全
    部或一部不能沒收或不宜執行沒收時，別追徵其價額。
據上論斷，應依刑事訴訟法第273條之1第1項、第299條第1項前
段、第310條之2、第454條第2項，刑法第321條第1項第1款、第2
款、第47條第1項、第38條之1第1項前段、第3項，刑法施行法第
1條之1第1項，判決如主文。
本案經檢察官賴怡伶到庭執行職務。
中　　華　　民　　國　　111 　年　　1 　　月　　20　　日
                    刑事審查庭     法  官     高上茹
以上正本證明與原本無異。
如不服本判決應於收受判決後20日內向本院提出上訴書狀，並應
敘述具體理由。其未敘述上訴理由者，應於上訴期間屆滿後20日
內向本院補提理由書(均須按他造當事人之人數附繕本)「切勿逕
送上級法院」。
                                   書記官     蔡宛軒
中　　華　　民　　國　　111 　年　　1 　　月　　20　　日
附錄本判決論罪法條全文：
中華民國刑法第321 條
犯前條第一項、第二項之罪而有下列情形之一者，處六月以上五
年以下有期徒刑，得併科五十萬元以下罰金：
一、侵入住宅或有人居住之建築物、船艦或隱匿其內而犯之。
二、毀越門窗、牆垣或其他安全設備而犯之。
三、攜帶兇器而犯之。
四、結夥三人以上而犯之。
五、乘火災、水災或其他災害之際而犯之。
六、在車站、港埠、航空站或其他供水、陸、空公眾運輸之舟、
    車、航空機內而犯之。
前項之未遂犯罰之。

附件：
臺灣桃園地方檢察署檢察官起訴書
                                    110年度偵字第23028號
　　被　　　告　蕭英哲　男　40歲（民國00年0月00日生）
　　　　　　　　　　　　住基隆市○○區○○路00號
　　　　　　　　　　　　居桃園市○○區○○路000巷00號
　　　　　　　　　　　　國民身分證統一編號：Z000000000號
上列被告因竊盜案件，已經偵查終結，認應該提起公訴，茲將犯
罪事實及證據並所犯法條分敘如下：
　　　　犯罪事實
一、蕭英哲前因竊盜案件，經臺灣臺中地方法院以107年度易字
    第3232號判決處有期徒刑5月確定，於民國108年9月10日執
    行完畢。詎其猶不知悔改，竟意圖為自己不法之所有，基於
    侵入住宅竊盜之犯意，於110年4月18日晚間8時39分許，逕
    行侵入桃園市○○區○○路000巷00號陳緯誌住處倉庫，以停放
    該處車牌號碼000-0000號普通重型機車上所插鑰匙開啟該機
    車車箱，徒手竊取其內現金新臺幣400元得手。嗣陳緯誌家
    人察覺，蕭英哲即藉詞逃逸，經陳緯誌報警處理，循線查獲
    。
二、案經桃園市政府警察局龜山分局報告偵辦。
　　　　證據並所犯法條
一、上揭犯罪事實，業據被告蕭英哲於警詢中坦承不諱，核與證
    人即被害人陳緯誌於警詢中之證述大致相符，並有現場暨監
    視器錄影截取照片15張、桃園市政府警察局勤務指揮中心受
    理案件紀錄表、桃園市政府警察局龜山分局受(處)理案件證
    明單、監視器錄影光碟1片等件在卷可稽，被告犯嫌堪以認
    定。
二、核被告所為，係犯刑法第321條第1項第1款之侵入住宅竊盜
    罪嫌。被告前有受犯罪事實欄所載有期徒刑執行完畢，有刑
    案資料查註紀錄表附卷可憑，5年內故意再犯本件有期徒刑
    以上之罪，為累犯，請審酌依刑法第47條第1項規定加重其
    刑。至被告之犯罪所得，請依刑法第38條之1第1項、第3項
    規定宣告沒收，於全部或一部不能沒收或不宜執行沒收時，
    追徵其價額。
三、依刑事訴訟法第251條第1項提起公訴。
　  此　致
臺灣桃園地方法院
中　　華　　民　　國　 110　　年　　8 　　月　　19　　日
　　　　　　　　　　　　　檢　察　官  吳建蕙
本件證明與原本無異　　　　　　　　　　　　　　　　
中　　華　　民　　國　 110　  年　  8     月    25    日
                          書  記  官  吳文琳
所犯法條：　　
中華民國刑法第321條　　
犯前條第一項、第二項之罪而有下列情形之一者，處六月以上五
年以下有期徒刑，得併科五十萬元以下罰金：
一、侵入住宅或有人居住之建築物、船艦或隱匿其內而犯之。
二、毀越門窗、牆垣或其他安全設備而犯之。
三、攜帶兇器而犯之。
四、結夥三人以上而犯之。
五、乘火災、水災或其他災害之際而犯之。
六、在車站、港埠、航空站或其他供水、陸、空公眾運輸之舟、
    車、航空機內而犯之。
前項之未遂犯罰之。